臺灣桃園地方法院刑事判決　　　　　　 95年度簡上字第537號
上　訴　人　台灣桃園地方法院檢察署檢察官
被　　　告　乙○○
上列上訴人因被告涉犯恐嚇案件，不服本院刑事庭於95年10月23
日95年度壢簡字第1803號第一審簡易判決（聲請簡易判決處刑案
號：臺灣桃園地方法院檢察署95年度偵字第15565 號），提起上
訴，本院管轄之第二審合議庭判決如下：
    主  文
上訴駁回。
    事  實
一、乙○○與甲○○間因妨害家庭案件素有間隙，詎竟基於恐嚇
    危害他人安全之犯意，於民國94年9 月21日下午1 時6 分許
    起至同日晚上10時7 分止，以其所有0000000000號行動電話
    撥打至甲○○所使用之0000000000號行動電話，對甲○○出
    言恫稱「我發誓要對你的家人不利」等語，致使甲○○心生
    畏懼。
二、案經甲○○訴由桃園縣政府警察局中壢分局報告臺灣桃園地
    方法院檢察署檢察官偵查後聲請簡易判決處刑。
    理  由
一、訊據被告乙○○對於上揭事實均坦承不諱，核與告訴人甲○
    ○於警詢、偵訊時指訴、證人嚴永賢偵查中證述之情節相符
    ，並有通聯調閱申請單、授信通聯紀錄表在卷可稽。綜此，
    由上開證人證詞及證物等補強證據，足證被告之自白核與事
    實相符。是本件事證明確，被告犯行堪以認定，應予依法論
    科。
二、查被告行為後，於95年6 月14日公布施行之刑法施行法第1
    條之1 規定：「中華民國94年1 月7 日刑法修正施行後，刑
    法分則編所定罰金之貨幣單位為新台幣。94年1 月7 日刑法
    修法時，刑法分則編未修正之條文定有罰金者，自94年1 月
    7 日刑法修正施行後，就其所定數額提高為30倍。但72年6
    月26日至94年1 月7 日新增或修正之條文，就其所定數額提
    高為3 倍。」並自95年7 月1 日施行。而刑法第305 條恐嚇
    危害安全罪有關罰金刑部分，於72年6 月26日至94年1 月7
    日間，並非新增或修正之條文，則依刑法施行法第1 條之1
    第2 項前段之規定，應提高為30倍，即新台幣9 千元以下。
    而依修正前罰金罰鍰提高標準條例第1 條之規定，依法律應
    處罰金罰鍰者，就其原定數額提高為2 倍至10倍。但法律已
    依一定比率規定罰金或罰鍰之數額或倍數者，依其規定。而
    依行政院會銜司法院於72年7 月27日發布，同年8 月12日施
    行，有關刑法定有罰金各條提高為10倍，換算結果同為罰金
    新台幣9,000 元以下，修正前後罰金之最高額並無不同。然
    刑法第33條關於罰金數額之規定，由銀元1 元以上，修正為
    新台幣1,000 元以上。法律修增訂之結果，刑法第305 條之
    恐嚇危害安全罪，罰金刑由「銀元300 元以下罰金（銀元1
    元即新台幣3 元以上）」，提高為「新台幣9,000 元以下罰
    金（新台幣1,000 元以上）」。新舊法比較結果，以舊法有
    利於行為人，依修正後刑法第2 條第1 項前段之規定，應適
    用行為時之法律。
三、核被告所為，係犯刑法第305 條之恐嚇危害安全罪。而被告
    行為時之刑法第41條第1 項前段規定：「犯最重本刑為5年
    以下有期徒刑以下之刑之罪，而受6 個月以下有期徒刑或拘
    役之宣告，因身體、教育、職業、家庭之關係或其他正當事
    由，執行顯有困難者，得以1 元以上3 元以下折算1 日，易
    科罰金。」且修正前罰金罰鍰提高標準條例第2 條前段規定
    （現已刪除），就其原定數額提高為100 倍折算1 日，則依
    本件被告行為時之易科罰金折算標準，應以銀元300 元以下
    折算1 日，依現行法規所定貨幣單位折算新台幣條例第2 條
    規定折算為新台幣後，應以新台幣900 元以下折算1 日。惟
    94 年2月2 日修正公布，95年7 月1 日施行之刑法第41條第
    1 項前段規定：「犯最重本刑為5 年以下有期徒刑以下之刑
    之罪，而受6 個月以下有期徒刑或拘役之宣告者，得以新台
    幣1,000 元、2,000 元或3,000 元折算1 日，易科罰金。」
    比較修正前後之易科罰金折算標準，以修正前規定較有利於
    被告，依刑法第2 條第1 項前段之規定，應適用修正前刑法
    第41條第1 項前段及修正前罰金罰鍰提高標準條例第2 條之
    規定，諭知易科罰金折算標準。原審審酌被告有如前所述曾
    以「我發誓要對你的家人不利」之加害生命之語恐嚇告訴人
    甲○○，致告訴人甲○○心生畏懼，致生危害於安全，及被
    告因感情因素始為上開犯罪行為等之犯罪動機、目的、手段
    、犯罪所生之危害，及犯罪後坦承犯行等一切情狀，依據刑
    事訴訟法第449 條第1 項前段、第454 條第2 項，刑法第2
    條第1 項前段、第74條第1 項第1 款，修正前第305 條、第
    41 條 第1 項前段，罰金罰鍰提高標準條例第1 條前段、修
    正前罰金罰鍰提高標準條例第2 條等規定判處被告拘役30日
    ，如易科罰金，以銀元300 元即新臺幣900 元折算1 日，緩
    刑2 年，其認事用法均無不當，量刑亦為妥適。上訴人以被
    告惡性重大，原審僅處拘役30日，緩刑2 年，量刑過輕等語
    為由，提起上訴，指摘原判決不當，非有理由，應予駁回。
據上論斷，應依刑事訴訟法第455 條之1 第1 項、第3 項、第36
8 條，判決如主文。
本案經檢察官姚重珍到庭執行職務
中　　華　　民　　國　　96　　年　　2 　　月　　6 　　日
                  刑事第一庭  審判長法  官   曾 淑 華
                                    法  官   黃 梅 淑
                                    法　官 　朱 美 璘
以上正本證明與原本無異
不得上訴
                                    書記官　 谷 貞 豫
中　　華　　民　　國　　96　　年　　2 　　月　　7 　　日
附錄本案論罪科刑法條：
刑法第305條
以加害生命、身體、自由、名譽、財產之事，恐嚇他人致生危害
於安全者，處二年以下有期徒刑、拘役或三百元以下罰金。
